【裁判字號】    99,審易,181
【裁判日期】    990420
【裁判案由】    竊盜
【裁判全文】
臺灣新竹地方法院刑事判決             99年度審易字第181號
公  訴  人  臺灣新竹地方法院檢察署檢察官
被      告  乙○○
上列被告因竊盜案件，經檢察官提起公訴（99年度偵字第1632號
），本院改依簡式審判程序，並判決如下：
    主  文
乙○○犯攜帶兇器竊盜罪，累犯，處有期徒刑伍月，如易科罰金
，以新臺幣壹仟元折算壹日。扣案之T 型起子壹支，沒收之。
    事  實
一、乙○○前於民國93年間，因連續施用第一級毒品、施用第
    二級毒品等案件，經本院以93年度訴字第364 號判決分別判
    處有期徒刑10月、6 月，應執行有期徒刑1年3月確定；又
    於同年間，因竊盜案件，經臺灣高等法院以93年度上易字第
    2075號判決判處有期徒刑4年2月確定，上開2 罪嗣因適用中
    華民國九十六年罪犯減刑條例，復經本院以96年度聲減字第
    2286號裁定所示之罪減為有期徒刑5月、3月，並與上開
    所示不予減刑之罪定應執行刑為有期徒刑4年8月確定，於98
    年2月25日徒刑執行完畢出監。
二、詎其猶不知悔改，復基於意圖為自己不法所有之竊盜犯意，
    於98年12月29日晚上6 時許，在新竹市東區○○○○○街59
    號前，趁無人看管有機可乘之際，持其所有客觀上足以對人
    之生命、身體、安全構成威脅且具危險性，可供作為兇器使
    用之T型起子1支撬開甲○○所有車牌號碼CZ─5037號自小客
    車之車門門鎖，並破壞該車電子啟動鎖後（毀損部分未據告
    訴）竊取該車，得手後供己作為代步之用。嗣因其另涉竊盜
    及毒品案件遭通緝，為警在新竹縣竹東鎮○○路231巷3號緝
    獲，其在未被有偵查犯罪職權之機關或公務人員發覺前，主
    動向警員自首坦承上開竊盜犯行，警方即於同月30日下午4
    時許，在新竹縣竹東鎮○○路231 巷10號旁尋獲上開車輛，
    並扣得T 型起子1 支，始查悉上情。
三、案經新竹縣政府警察局竹東分局報告臺灣新竹地方法院檢察
    署檢察官偵查起訴。
    理  由
一、認定犯罪事實所憑之證據及理由：
（一）被告乙○○於警詢、本院準備程序及簡式審判程序訊問時
      ，均坦白承認。
（二）證人即被害人甲○○於警詢中之證述，證明其所有之上開
      自小客車遭竊之事實。
（三）新竹縣政府警察局車輛尋獲電腦輸入單、新竹縣政府警察
      局竹東分局扣押筆錄、扣押物品目錄表、被害人甲○○立
      具之贓物認領保管單各1 件、查證及扣案物照片共7 張，
      ，足資佐證。
      綜上事證，堪認被告自白應與事實相符，可以採信。本件
      事證已臻明確，被告竊盜犯行，堪予認定，應依法予以論
      罪科刑。
二、論罪科刑之理由：
（一）按刑法第321 條第1 項第3 款之攜帶兇器竊盜罪，係以行
      為人攜帶兇器竊盜為其加重條件，此所謂兇器，其種類並
      無限制，凡客觀上足對人之生命、身體、安全構成威脅，
      具有危險性之兇器均屬之，且祇須行竊時攜帶此種具有危
      險性之兇器為已足，並不以攜帶之初有行兇之意圖為必要
      （最高法院79年台上字第5253號判例足資參照）。本件被
      告持用T型起子1支，而該T型起子1支，客觀上足以對人之
      生命、身體、安全構成威脅，且具有危險性，應屬兇器。
      核被告乙○○所為，係犯刑法第321條第1項第3 款之加重
      竊盜罪。
（二）被告乙○○於犯罪後，未被有偵查犯罪職權之機關或公務
      人員發覺前，主動向警員自首坦承上開竊盜犯行，同時願
      意接受裁判等情，有被告乙○○於本院之準備程序筆錄及
      本院刑事庭公務通知、查詢電話記錄表各1 份在卷可證（
      見本院卷第19頁、第28頁），被告乙○○對於未發覺之犯
      罪自首而接受裁判，符合自首要件，爰依刑法第62條前段
      之規定，減輕其刑。
（三）被告有事實欄一、所載之前案紀錄，於98年2 月25日徒刑
      執行完畢出監，此有臺灣新竹地方法院檢察署刑案資料查
      註紀錄表及臺灣高等法院被告前案紀錄表各1 份在卷可供
      參考，其於受有期徒刑之執行完畢後，5 年以內故意再犯
      本件有期徒刑以上之罪，為累犯，應依刑法第47條第1 項
      之規定，加重其刑。並依法先加後減之。
（四）爰審酌被告前已有多次竊盜犯行，竟仍不思悔改，再次竊
      取他人之自小客車供己代步之用之犯罪動機及目的，其所
      為已致被害人遭受財產上之損害，顯不尊重他人之財產法
      益，殊值譴責，惟念其犯後坦承犯行，態度尚可，暨其犯
      罪手段、竊取之自小客車已發還與被害人，損害業已降低
      等一切情狀，量處如主文所示之刑及諭知易科罰金之折算
      標準。
（五）至扣案之T型起子1支，為被告所有，且係供其犯上開竊盜
      案件所用之物，業據被告供承在卷（見本院卷第19頁、第
      24頁），爰依刑法第38條第1項第2款之規定，併予宣告沒
      收之。
三、適用法律：
（一）刑事訴訟法第284條之1、第299條第1項前段。
（二）刑法第321 條第1 項第3 款、第41條第1 項、第47條第1
      項、第62條前段、第38條第1 項第2 款。
本案經檢察官黃英彥到庭執行職務。
中    華    民    國    99    年    4     月    20    日
                      刑事第九庭  法  官   魏瑞紅
以上正本證明與原本無異。
如不服本判決應於收受本判決後10日內向本院提出上訴書狀，上
訴書狀應敘述具體理由。上訴書狀未敘述上訴理由者，應於上訴
期間屆滿後20日內補提理由書狀於本院( 均須按他造當事人之人
數附繕本 )「切勿逕送上級法院」。
                                  書記官   劉雅文
中    華    民    國    99    年    4     月    21    日
附錄論罪科刑法條：
中華民國刑法第321條第1項第3款：
犯竊盜罪而有左列情形之一者，處6月以上、5年以下有期徒刑：
三、攜帶兇器而犯之者。

司法院資訊處製作；財團法人民間司法改革基金會備份。
